臺灣桃園地方法院刑事判決　　　　　　　　　　　　　九十年度訴字第一三四二號
　　公　訴　人　臺灣桃園地方法院檢察署檢察官
　　被　　　告　丙○○
右列被告因違反廢棄物清理法案件，經檢察官提起公訴（八十九年度偵字第一五七五
六號），本院判決如左︰
    主  文
丙○○未依規定領有廢棄物清除許可文件，從事廢棄物清除，處有期徒刑壹年貳月。
緩刑參年。
    事  實
一、丙○○明知其未就廢棄物之貯存、清除或處理，依法向地方主管機關申請核發許
    可文件，竟仍於民國八十九年十月十三日二十三時三十分許，由不知情之乙○○
    交付合運交通股份有限公司 (下稱合運公司)名下之車號ＧＥ--七八二號營業用
    曳引車，載運包括有建築廢棄土在內之足以污染環境衛生之廢棄物 (內含廢木材
    、磚塊、廢輪胎)，前往桃園縣大溪鎮義和里二十五鄰十二號附近 (地號為溪洲
    段地號七之十八號)傾倒，丙○○傾倒完畢後欲行離去，為路過之戊○○發現報
    警查獲，並扣得該ＧＥ--七八二號營業用曳引車一部。
二、案經桃園縣警察局大溪分局報告台灣桃園地方法院檢察署檢察官偵查起訴。
    理   由
一、訊據被告丙○○矢口否認右揭犯行，辯稱：係車主乙○○要伊去找己○○，我當
    天有打手機給他，他說他在大溪並要我去找他拿錢，到現場有自用小客車約五台
    ，往產業道路跑，我亦跟著跑云云。惟查：
(一)、被告於警訊時係供稱伊前往現場，係去該處找朋友「阿強」，因沒找到阿強，
      所以不知道找我來做什麼等語。其於審判中翻異前供，供稱係其找己○○拿錢
      ，前後供述不一，且深夜至荒郊野外找人，亦有違常情，實難採信。
(二)、被告為警查獲時，係於上開時、地駕車自廢棄物現場之產業道路往外開，為證
      人戊○○發現加以攔阻，並證稱：「被告車要開出來，怪手還在作業，怪手看
      到我之後才跑掉。被告車要離開，我一直用車子擋，他一直開過來，我就一直
      退，，---約退了十多公尺，然後他就閃過我車子開走，約跑了四百公尺，他
      被附近的民眾欄下，那時警察也到了，現場的路很直，我都有看到，是我用行
      動電話報案的 (參本院九十年十月二日訊問筆錄)。足認被告當時已曾將車開
      進廢棄場，因急欲逃離現場，始掉頭駛出。又現場查獲廢棄物一堆，與被告所
      駕上開曳引車車斗上之殘留之廢棄物與現場之廢棄物是一樣的，----，是顏色
      比較深的那一堆等情，亦據證人即大溪鎮公所清潔隊環境衛生稽查員甲○○證
      述甚明 (參同日筆錄)，且有現場照片及桃園縣大溪鎮執行廢棄物清理法查核
      工作記錄表一紙附卷。另證人即怪手車主壬○○證稱：應該是己○○開怪手的
      ，後來我有去找他，但我找不到人了，他是住土城海霸王斜對面等語 (參同上
      筆錄)。而己○○住台北縣土城市○○路○段五六號三樓，於九十年三月三十
      日死亡，有警員丁○○所提相驗屍體證明書乙紙附卷可參，堪認查獲當時開怪
      手之人確為己○○。證人即曳引車車主乙○○雖證稱：伊係把車子借給己○○
      ，他開二天就找不到人，鑰匙還插在車上，人不見了，我叫被告去找己○○，
      車子係由我大嫂處理等語；證人即乙○○之大嫂庚○○亦證稱：我把鑰匙交給
      己○○，我是交代他去載土，地點在中和交流道下來，那是挖管線的土，他約
      下午三、四點左右停在停車場那兒，鑰匙插在那兒，錢也沒交，人也不見了，
      車子還在動，被告說要去找己○○，我把車交給他，應是五點多把車子開走等
      語(參同上日筆錄)。則依證人庚○○之證言，己○○當日係至中和載挖管線之
      土，而曳引車上查獲者卻為廢棄物，二者已有不同，且該查獲之廢棄物若係己○○所載運前往現場，既未為他人發覺，理應傾倒淨盡，再將車開回三峽，而
      車上卻仍遺留一大堆廢棄物，自難相信係己○○所倒。又證人庚○○證稱被告
      於當日五時餘將車開走，縱如被告所辯係當晚七、八點才開走，然三峽距大溪
      廢棄物現場相隔不過十公里，被告自承走北二高下交流道，所需時間更短，卻
      於晚間十一時三十分許，始在現場被查獲，期間相隔三、四小時以上，此期間
      被告開車前往何處？顯有可疑！證人即查獲之警員辛○○亦證稱：現場廢棄物
      與車上廢棄物內容相同，我是自己親自比對，當時現場與車上都是濕濕的廢棄
      物等語 (參同上日筆錄)。查傾倒廢棄物係違法行為，查獲之廢棄物果係己○○所倒，衡情應係於前一日夜間為之，不敢於白日明目張瞻為之，且查獲當日
      係晴天，則廢棄物經一日之風吹日晒，應已風乾且顏色轉淡，而查獲之廢棄物
      卻是濕濕的，且顏色較現場其他廢棄物更深，堪信係被告當晚載運該批廢棄物
      前往現場棄置，而約由己○○借怪手推平整地，因見戊○○之車燈趨近，慌亂
      中來不及倒光車上廢棄物而匆忙掉頭逃逸。足認被告所辯係臨訟卸責之詞，證
      人乙○○、庚○○亦係迴護被告之詞，均不可採。又上開曳引車係合運公司所
      有，轉讓予乙○○，但仍靠行於合運公司，被告非合運公司僱用等情，業據證
      人即合運公司經理高明華到庭證述甚明 (參本院九十一年三月五日審判筆錄)
      ，並有汽車新領牌照登記書乙紙在卷可稽，附此敘明。
      綜上，本件事證明確，被告犯行堪予認定。
二、按廢棄物清理法業經立法院於民國九十年十月二十四日修正，同年月二十六日施
    行，原廢棄物清理法第二十三條第二項第四款之規定，修正為同法第四十六條第
    一項第四款，刑度則由一年以上五年以下有期徒刑，得併科新台幣壹百萬元以下
    罰金，修正為一年以上五年以下有期徒刑，得併科新台幣三百萬元以下罰金。依
    刑法第二條第一項規定，比較修正前後之法律，新法於被告並無不利，自應適用
    修正之同法第四十六條第一項第四款論處。爰審酌被告之行為，製造環境汙染，
    影響公共衛生及地主權益，犯後尚圖狡飾而無悔意等情，量處如主文所示之刑。
    又被告前未曾受有期徒刑以上刑之宣告，有台灣高等法院前案紀錄表一紙在卷可
    佐，其偶罹刑典，當知警愓，而不致再犯，所宣告之刑，本院認以暫不執行為適
    當，併宣告緩刑參年，以啟自新。
三、據上論斷，應依刑事訴訟法第二百九十九條第一項前段、廢棄物清理法第四十六
    條第一項第四款、刑法第十一條前段、第二條第一項、第七十四條第一款，判決
    如主文。
本案經檢察官林鈺雄到庭執行職務。
中      華      民      國      九十一      年    三    月    十九    日
                                  臺灣桃園地方法院刑事第四庭
                                      法  官      陳  世  宗
右正本證明與原本無異。
如不服本判決，應於判決送達後十日內向本院提出上訴狀( 應附繕本 )，上訴於
臺灣高等法院。
                                      書記官      廖  宜  政
中        華        民        國   九十一   年   三   月    二十六    日
